【裁判字號】    97,訴,3450
【裁判日期】    980220
【裁判案由】    強盜
【裁判全文】
臺灣彰化地方法院刑事判決              97年度訴字第3450號
公  訴  人  臺灣彰化地方法院檢察署檢察官
被      告  乙○○
                    號
                    號
                    現於台灣彰化看守所羈押中
選任辯護人  黃文皇律師
上列被告因強盜案件，經檢察官提起公訴（97年度偵字第9676號
），本院判決如下：
    主  文
乙○○共同意圖為自己不法之所有，以藥劑至使不能抗拒，而取
他人之物，累犯，處有期徒刑陸年。
    事  實
一、乙○○曾於民國94年間，因施用第一級毒品案件，經本院以
    民國94年度訴字第1635號判決判處有期徒刑9月，上訴後，
    經最高法院以95台上字第2751號判決駁回上訴確定；又因施
    用第二級毒品案件，經本院以95年度彰簡字第170號判決判
    處有期徒刑5月，上訴後，經本院以95年度簡上字第72號判
    決駁回上訴確定；再於95年間，因連續施用第一級毒品案件
    ，經本院以95年度訴字第1194號判決判處有期徒刑11月確定
    ，上開案件嗣經本院以96年度聲字第370號裁定應執行刑為
    有期徒刑1年10月確定，復經本院以96年度聲減字第870號裁
    定分別減刑為有期徒刑4月15日、2月15日、5月15日，應執
    行有期徒刑11月確定，經送監執行，並於96年10月16日縮刑
    期滿執行完畢。仍不知悔改，與丙○○（業經檢察官另行起
    訴）2人共同意圖為自己不法之所有，基於強盜他人財物之
    犯意聯絡與行為分擔，於97年6月30日中午某日，一起至彰
    化縣員林鎮某藥局購買10顆安眠藥（主要成份為苯重氮基鹽
    類成分），之後2人於翌日（即同年7月1日）凌晨2時許，在
    彰化縣員林鎮○○路咖啡店內，經由網路聊天室與甲○○聊
    天，並立即與甲○○相約在「夏綠地汽車旅館」前見面。丙○○先駕駛車牌號碼不詳之自用小客車附載乙○○前往「夏
    綠地汽車旅館」附近巷內放置，再一同徒走到「夏綠地汽車
    旅館」前，由丙○○向甲○○表示，其妹妹乙○○有跟來，
    詢問能不能一同前往，甲○○應允之。然因甲○○身上所攜
    帶之新台幣（下同）800多元不足以投宿「夏綠地汽車旅館
    」，甲○○隨即表示其要提款後再投宿，故乙○○與丙○○
    2 人先坐上甲○○所駕駛之車牌號碼CG-3259號自用小客車
    （車主即甲○○母親張雯瑄），惟途經員林鎮、北斗鎮等地
    多處金融機構附設櫃員機，均亦無法領得現金，丙○○則表
    示址設在彰化縣埤頭鄉○○村○○路232號之「好來屋汽車
    旅館」只要現金650元即可投宿，渠等3人遂於該日凌晨4時
    48 分許，由甲○○駕駛上揭車輛搭載乙○○與丙○○一同
    前往「好來屋汽車旅館」內，並登記車號後投宿205號房內
    。渠等3人自1樓車庫上行進入2樓房間後，乙○○與丙○○2
    人以聊天等方式分散甲○○之注意力，丙○○從身上皮包內
    取出自備之可樂（業已開封過）1瓶，並趁甲○○不注意之
    際在可樂內摻入上開安眠藥混和，復拿旅館紙杯3杯裝盛，
    提供摻有藥劑之可樂予甲○○飲用，丙○○隨即飲用可樂（
    因丙○○長期服用安眠藥，若僅服用一般劑量，不致產生昏
    迷效果），而乙○○則假裝飲用，甲○○不疑有他而飲用，
    然約10分鐘後，因可樂內之安眠藥效力發作，使甲○○昏睡
    至不能抗拒，丙○○隨即將甲○○身上之手機1支、皮包1個
    （內有身分證、汽機車駕照、郵局與台灣企銀提款卡各1張
    、現金1百餘元）及車牌號碼CG-3259號自用小客車1部等物
    取走，並由丙○○駕駛該自用小客車附載乙○○離開現場，
    回到「夏綠地汽車旅館」附近巷口內之丙○○停放自己車輛
    之位置後，乙○○隨即下車並駕駛丙○○之自用小客車，跟
    隨丙○○駕駛甲○○所使用之自用小客車至丙○○位於彰化
    縣福興鄉○○村○○路○段366巷6號處所停放，乙○○再行
    搭乘計程車離去。
二、甲○○於當日（7月1日）上午7時2分許，因旅館內打掃人員
    之呼喚醒來，才發現乙○○、丙○○2人業均已離去，而身
    上手機、錢財及其使用之自用小客車等財物均不見，察覺有
    異，遂於當日下午5、6時許，前往位於彰化縣埔心鄉內之「
    署立彰化醫院」抽血檢驗，並於當日18時許，向彰化縣警察
    局北斗分局埤頭分駐所報案，員警循線追查，於同年月4日
    20 時30分許，在彰化縣福興鄉○○村○○路○段366巷口（
    即丙○○家附近）尋獲甲○○所使用之車牌號碼CG-3259號
    自用小客車，進而追查始知上情。
三、案經甲○○訴由彰化縣警察局鹿港分局報告臺灣彰化地方法
    院檢察署檢察官偵辦後起訴。
    理  由
一、按被告以外之人於審判外之言詞或書面陳述，除法律有規定
    者外，不得作為證據，刑事訴訟法第159 條第1 項定有明文
    。證人即共犯丙○○之警詢筆錄乃被告乙○○以外之人於審
    判外之言詞陳述，原則上無證據能力，被告及其辯護人於審
    判程序又不同意作為證據，依刑事訴訟法第159條第1項、第
    159條之5第1項規定，無證據能力。至本案後述所引用被告
    以外之人於審判外之供述證據及非供述證述，除前揭被告及
    辯護人已爭執其證據能力之部分外，公訴人及被告、辯護人
    均同意有證據能力，亦未於言詞辯論終結前聲明異議，又無
    不適當情形，符合刑事訴訟法第159條之5規定，應均有證據
    能力，合先敘明。
二、訊據被告乙○○於本院審理中對其事先與丙○○謀議予以安
    眠藥迷昏被害人方式，強取被害人財物，故於97年6月30日
    中午許，在員林鎮某藥局購買10顆安眠藥，之後，再一同約
    告訴人甲○○至汽車旅館，並與丙○○一同慫恿甲○○喝下
    摻有安眠藥之可樂等情坦承不諱，惟矢口否認涉有強盜犯行
    而辯稱：其沒有拿取財物，亦沒有分到任何財物云云。經查
    ：上揭事實，業經證人即告訴人甲○○於偵查中及本院審理
    中指述明確，核與證人即共犯丙○○於本院審理中證述情節
    相符，再告訴人甲○○於案發當日下午5、6時許前往衛生署
    彰化醫院抽血檢驗，經該院檢驗出甲○○血液中含苯重氮基
    鹽類藥物211.04 ng/ml（該藥本身藥理作用有鎮靜、安眠、
    抗焦慮作用，故臨床使用上是屬於安眠藥的一種，同時也是
    目前使用較普遍的一種，其本身屬於昏迷的效果），此有衛
    生署彰化醫院檢驗科外送檢驗結果單在卷可參，故被告自白
    其與丙○○一同使甲○○飲用摻有安眠藥之可樂乙節，應為
    真實。又被告乙○○於97年10月17日警詢供述：「我與丙○○看到被害人甲○○睡著了，然後丙○○就拿被害人的車鑰
    匙及手機1支，至樓下車庫駕駛被害人甲○○所有CG－3259
    號自用小客車搭載我離開好來屋汽車旅館，當時我不曉得時
    間，我知道天已經亮了，丙○○先載我到她停車的地方，然
    後由我下車駕駛丙○○的車，然後我們就分別由丙○○駕駛
    被害人甲○○的車，由我駕駛丙○○的車回到她家停放，之
    後我就叫計程車離開了。；被害人財物並不是我拿走的，是
    丙○○拿走的，而且丙○○還拿出被害人的身分證讓我看，
    並聲稱有管道可以處理掉被害人甲○○所有自小客車CG －
    3259」等語，互核上開告訴人甲○○及共犯丙○○之證詞，
    足見本件係被告與丙○○謀議先購買安眠藥，再一同約甲○○至汽車旅館，並共同使甲○○喝下摻有安眠藥之可樂後，
    迨甲○○昏迷至不能抗拒後，丙○○向乙○○表示其有管道
    可以處理甲○○的車子，丙○○遂徒手拿取甲○○身上之手
    機1支、皮包1個（內有身分證、汽機車駕照、郵局與台灣企
    銀提款卡各1張、現金1百餘元）外，並強取甲○○所使用之
    自用小客車，乙○○再搭乘丙○○所駕駛該車回到「夏綠地
    汽車旅館」附近巷口，之後乙○○駕駛丙○○的車子，跟隨
    丙○○所駕駛甲○○之車子回到福興鄉○○村○○路○段366
    巷處停放（即丙○○住處附近），使該車處於渠等持有使用
    狀態等情，足徵被告乙○○已參與本件強盜行為之分擔，而
    丙○○亦基於與乙○○之強盜犯意聯絡，強取甲○○上開財
    物，故被告乙○○事後辯稱其未涉犯強盜行為云云，顯係推
    委卸責之詞，實無足採。此外，復有「好來屋汽車旅館」交
    班報表1份、電腦報表照片2張、彰化縣警察局鹿港福興分駐
    所一般陳報單1張、贓物認領保管單影本1紙、彰化縣警察局
    失竊汽機車尋獲電腦輸入單1份附卷可憑。本案事證明確，
    被告犯行堪予認定。
三、核被告所為，係犯刑法第刑法第328第1項之普通強盜罪。被
    告與丙○○2人就上揭犯行，互有犯意之聯絡與行為之分擔
    ，應論以共同正犯。其於94年間，因施用第一級毒品案件，
    經本院以94年度訴字第1635號判決判處有期徒刑9月，上訴
    後，經最高法院以95台上字第2751號判決駁回上訴確定；又
    因施用第二級毒品案件，經本院以95年度彰簡字第170號判
    決判處有期徒刑5月，上訴後，經本院以95年度簡上字第72
    號判決駁回上訴確定；再於95年間，因連續施用第一級毒品
    案件，經本院以95年度訴字第1194號判決判處有期徒刑11
    月確定，上開案件嗣經本院以96年度聲字第370號裁定應執
    行刑為有期徒刑1年10月確定，復經本院以96年度聲減字第
    870號裁定分別減刑為有期徒刑4月15日、2月15日、5月15日
    ，應執行有期徒刑11月確定，經送監執行，並於96年10月16
    日縮刑期滿執行完畢等情，此有臺灣彰化地方法院檢察署刑
    案資料查註紀錄表及臺灣高等法院被告前案紀錄表各1份附
    卷可稽，其於受有期徒刑之執行完畢後，5年內故意再犯本
    件有期徒刑以上之罪，屬累犯，應依刑法第47條第1項之規
    定加重其刑。爰審酌被告正值年輕，竟為圖謀得財物，以藥
    物方式迷昏被害人，對於社害治安危害甚鉅，並已造成被害
    人之財物損失及精神恐懼，且犯後仍飾詞狡辯，犯罪後之態
    度惡劣等一切情狀，量處如主文所示之刑，以資懲儆。
據上論斷，應依刑事訴訟法第299條第1項前段，刑法第28條、第
328條第1項、第47條第1項，判決如主文。
本案經檢察官鄭少到庭執行職務。
中    華    民    國    98    年      2    月    20    日
                  刑事第六庭    審判長法   官  王義閔
                                      法   官  張德寬
                                      法   官  鮑慧忠
以上正本證明與原本無異。
如不服本判決應於收受判決後10日內向本院提出上訴書狀，並應
敘述具體理由；其未敘述上訴理由者，應於上訴期間屆滿後20日
內向本院補提理由書 (均須按他造當事人之人數附繕本)「 切勿
逕送上級法院」。
告訴人或被害人對於判決如有不服具備理由請求檢察官上訴者，
其上訴期間之計算係以檢察官收受判決正本之日期為準。
中    華    民    國    98    年      2    月    20    日
                                       書記官  陳秀娟
附錄本案論罪科刑法條全文：
中華民國刑法第328條
（普通強盜罪）
意圖為自己或第三人不法之所有，以強暴、脅迫、藥劑、催眠術
或他法，至使不能抗拒，而取他人之物或使其交付者，為強盜罪
，處 5 年以上有期徒刑。
以前項方法得財產上不法之利益或使第三人得之者，亦同。
犯強盜罪因而致人於死者，處死刑、無期徒刑或 10 年以上有期
徒刑；致重傷者，處無期徒刑或 7 年以上有期徒刑。
第 1 項及第 2 項之未遂犯罰之。
預備犯強盜罪者，處 1 年以下有期徒刑、拘役或 3 千元以下罰
金。


司法院資訊處製作；財團法人民間司法改革基金會備份。
